【裁判字號】    89,易,301
【裁判日期】    890321
【裁判案由】    違反動產擔保交易法
【裁判全文】
臺灣高雄地方法院刑事判決                          八十九年度易字第三一號
    公  訴  人  臺灣高雄地方法院檢察署檢察官
    被      告  甲○○
右列被告因違反動產擔保交易法案件，經檢察官提起公訴（八十八年度偵字第二０八
九一號），本院判決如左：
    主    文
甲○○動產擔保交易之債務人，意圖不法之利益，將標的物遷移，致生損害於債權人
，處拘役肆拾日，如易科罰金，以佰元折算壹日。緩刑貳年。
    事    實
一、甲○○於民國（下同）八十七年一月二十三日，在高雄市前金區○○○路二一一
    號十六樓之一之福灣企業股份有限公司（下稱福灣公司）高雄營業處，以分期付
    款附條件買賣方式，向福灣公司購買車牌號碼ＹＵ－七０二三號自用小客車一輛
    ，為動產擔保交易之債務人，雙方並簽訂附條件買賣合約書，約定總價款為新臺
    幣（下同）五十二萬一千零七十六元，共分二十四期，除頭期款一萬元外，餘款
    分二十三期給付，每月為一期，每期一萬二千六百十二元，約定汽車保管地點在
    高雄市○○區○○路六十二巷九號九樓之二，在價金未付清之前，標的物所有權
    仍歸屬福灣公司所有，買受人僅得依約先行占有領牌使用，不得擅自出賣、出質
    、出租或為其他處分。詎甲○○於繳付共十五期款後，即自八十七年五月起拒不
    付款，竟意圖為自己不法之利益，將上開車輛遷往台北縣林口鄉，令債權人福灣
    公司追索無著，致生損害於福灣公司。
二、案經福灣公司告訴臺灣高雄地方法院檢察署檢察官偵查起訴。
    理    由
一、訊據被告甲○○對於右揭事實，固於本院審理時坦承不諱，惟辯稱：車子是我先
    生在開，他開去台北云云。經查，本件右揭事實，業據告訴人福灣公司蘇正修、
    林育賢分別於偵查及本院審理時指訴明確，並有附條件買賣合約書一紙、高雄市
    監理處動產擔保交易登記證明書一紙附卷可稽。矧，被告係供述上開車輛自購買
    後，即由其先生在使用，事後伊亦搬至台北縣林口鄉與其先生共同生活，且對於
    將上開車輛遷往台北縣林口鄉使用，亦未告知告訴人福灣公司，而事後又未按期
    給付分期應繳納之車款，則被告不法所有之意圖，至堪認定，是以被告此之所辯
    ，無非係圖卸責之詞，委無足採。事證明確，被告右揭犯行，洵堪認定。
二、核被告所為，係犯動產擔保交易法第三十八條之罪。爰審酌被告業已繳付共十五
    期之分期車款（其中有部分係後來補繳），尚積欠分期款九期計三十二萬一千八
    百九十六元，且念其犯罪後坦承犯行，態度良好，事後並已告訴人達成民事上和
    解，有和解書一紙在卷可查等一切情狀，量處如主文所示之刑，並諭知易科罰金
    之折算標準，以資懲儆。查被告未曾受有期徒刑以上刑之宣告，此有臺灣高雄地
    方法院檢察署刑案資料查註紀錄表附卷可查，因一時失慮，偶罹刑典，且事後已
    與告訴人達成民事上和解，經此審理程序及刑之宣告後，應知警惕而無再犯之虞
    ，本院因認暫不執行其刑為當，予以宣告緩刑二年，以啟自新。
據上論斷，應依刑事訴訟法第二百九十九條第一項前段，動產擔保交易法第三十八條
，刑法第十一條前段、第四十一條、第七十四條第一款，罰金罰鍰提高標準條例第一
條前段、第二條，判決如主文。
中      華      民      國    八十九    年      三      月    二十一    日
                                  臺灣高雄地方法院刑事庭
                        法  官  顏  世  傑
右為正本證明與原本無異。
如不服本判決，應於送達後十日內，向本院提出上訴狀。
                                      書記官  呂  怜  勳
中      華      民      國    八十九    年      三      月    二十一    日
附錄本判決論罪法條：
動產擔保交易法第三十八條：
  動產擔保交易之債務人，意圖不法之利益，將標的物遷移、出賣、出質、移轉、抵
  押或為其他處分，致生損害債權人者，處三年以下有期徒刑、拘役或科或併科六千
  元以下之罰金。


司法院資訊處製作；財團法人民間司法改革基金會備份。
